最高法院刑事判決
111年度台上字第4545號
上  訴  人  臺灣高等檢察署臺南檢察分署檢察官葉耿旭
被      告  鄭子文                     



            鄭煒民                     



            賴美玲                      



            胡峮榕                     


上列上訴人因被告等重傷害案件，不服臺灣高等法院臺南分院中
華民國111年6月30日第二審判決（109年度上訴字第1193號，起
訴案號：臺灣嘉義地方檢察署107年度偵字第6545、6546號），
提起上訴，本院判決如下：
    主  文
上訴駁回。
    理  由
一、按刑事訴訟法第377 條規定，上訴於第三審法院，非以判決
    違背法令為理由，不得為之。是提起第三審上訴，應以原判
    決違背法令為理由，係屬法定要件。如果上訴理由書狀並未
    依據卷內訴訟資料，具體指摘原判決不適用何種法則或如何
    適用不當，或所指摘原判決違法情事，顯與法律規定得為第
    三審上訴理由之違法情形，不相適合時，均應認其上訴為違
    背法律上之程式，予以駁回。至原判決有無違法，與上訴是
    否以違法為理由，係屬二事。
二、本件原判決綜合全案證據資料，本於事實審採證認事之職權
    ，認定被告鄭子文、賴美玲、鄭煒民及胡峮榕（下稱被告4
    人）有如其事實欄（下稱事實）一、（二）所載共同傷害告
    訴人吳佩潔部分之犯行，因而維持第一審關於論處被告4人
    共同犯傷害罪刑，及諭知相關沒收、追徵部分之判決，駁回
    檢察官及被告4人此部分在第二審之上訴。原判決就採證、
    認事及用法，已詳為敘明其所憑之證據及認定之理由。核原
    判決此部分所為論斷說明，俱有卷內證據資料可資覆按。
三、證據之取捨、證明力之判斷及事實之認定，俱屬事實審法院
    裁量判斷之職權，此項職權之行使，倘未違背客觀存在之經
    驗法則或論理法則，並已於理由內詳述其取捨證據之理由，
    自不得任意指為違法，而執為適法之第三審上訴理由。
(一)原判決認定被告4人有事實一、（二）所載共同傷害告訴人
    （未達重傷害程度）之犯行，係依憑被告4人之自白、證人
    蔡紫晴、吳月珠、告訴人之證述、卷附扣押資料、衛生福利
    部嘉義醫院（下稱嘉義醫院）相關函文及診斷證明書、全民
    健康保險重大傷病核定審查通知書、戴德森醫療財團法人嘉
    義基督教醫院診斷證明書、臺中榮民總醫院函、鑑定書、補
    充鑑定書暨相關資料、精神科心理衡鑑轉介及報告單、監視
    器畫面說明、勘驗筆錄、通話明細報表、第一審勘驗筆錄、
    告訴人受傷照片、監視器翻拍照片、光碟等證據資料。並說
    明：1、告訴人雖提出嘉義醫院診斷證明書為證，主張其右
    耳聽力已達不可逆之極重度聽損（右耳：110分貝）之重傷
    害程度一情。惟查：第一審向嘉義醫院函詢告訴人右耳聽力
    之傷害，是否已達重傷害之程度，雖經該院函復稱：經門診
    聽力檢查「純音聽力檢查」，右耳極重度聽損（110分貝）
    等語。惟原審依被告4人之聲請，囑託臺中榮民總醫院鑑定
    告訴人右耳聽力是否已達重傷害之程度，經該院以「腦波聽
    力檢查」方式對告訴人進行鑑定，鑑定結果(出具鑑定書)為
    ：右側50分貝，左側30分貝等情。嗣再經原審檢附告訴人所
    出具之刑事準備狀（含所附臺中榮民總醫院民國110年10月8
    日診斷證明書所載處置意見：「110年09月06日耳鼻喉頭頸
    部接受純音聽力檢查右側117分貝，左側15分貝〔Reliabilit
    y:poor〕；110年09月06日耳鼻喉頭頸部腦波檢查右側50分貝
    ，左側30分貝」等語)，函請臺中榮民總醫院說明該院上開
    診斷證明書所載「純音聽力檢查」、「腦波聽力檢查」究何
    所指？兩者有何不同？何者準確性較高？告訴人之右耳聽力
    是否已達重傷害之程度？等情，經該院補充鑑定結果(出具
    補充鑑定書)為：「純音聽力檢查為給予純音於不同頻率下
    測得受檢者所能聽見之最小音量，較主觀；腦波聽力檢查為
    在病人頭部貼上電極傳導線，測聽覺訊號在聽神經的傳導，
    較客觀。腦波聽力檢查準確性較高。」、「根據教科書……内
    容指出輕度聽損為21-40dB，中度聽損為41-70dB，重度聽損
    為71-95dB。另30dB約為輕聲講話的音量，50dB約為一般講
    話的音量。」、「㈠右側50分貝表示右側聲音至少可聽到50
    分貝，左側同理。㈡聽力檢查結果未達到殘障之標準。」等
    情。2、依據上開鑑定說明，嘉義醫院係以「純音聽力檢查
    」對告訴人進行鑑定，臺中榮民總醫院雖亦對告訴人進行「
    純音聽力檢查」右側117分貝，左側15分貝，惟已註記並說
    明「純音聽力檢查」之可靠性差（Reliability:poor），並
    以「腦波聽力檢查」對告訴人進行鑑定， 而「腦波聽力檢
    查」較「純音聽力檢查」之準確性為高，是以本件應以臺中
    榮民總醫院以「腦波聽力檢查」之鑑定結果較為可採。可認
    告訴人右耳聽力所受傷害，尚未達重傷害之程度。則檢察官
    上訴意旨認告訴人右耳聽力已達重傷害程度，主張被告4人
    傷害告訴人之犯行，應成立刑法第277條第2項後段之傷害致
    重傷罪，為不可採等旨甚詳。已詳述其取捨證據之理由，難
    謂有悖於客觀存在之證據資料、經驗或論理法則，自不得任
    意指為違法，而執為上訴第三審之合法理由。
(二)檢察官上訴意旨重複為事實之爭執，主張應以上開各醫院以
    「純音聽力檢查」之方式所為鑑定結果，據以認定告訴人受
    傷已達重傷害之程度，指摘原判決未認定告訴人遭被告4人
    毆打後，右耳聽力已達「重傷害」之程度，有採證認事違背
    證據法則及理由欠備之違法等語，難認係合法上訴第三審之
    理由。
四、依上所述，本件上訴違背法律上之程式，應予駁回。至檢察
    官上訴書檢附告訴人之「刑事上訴狀」，因非屬檢察官上訴
    書所述之理由，而刑事訴訟法復無第三審上訴理由得引用或
    檢附其他文件代替之規定，本院無從審酌，併此說明。
據上論結，應依刑事訴訟法第395條前段，判決如主文。
中　　華　　民　　國　  111　 年　   11 　 月　  9    日
                  刑事第六庭審判長法　官   李  英  勇
                                  法　官   鄧  振  球
                                  法　官   洪  兆  隆
                                  法　官   楊  智  勝
　　　　　　　　　　　　　　　　　法　官   邱  忠  義
本件正本證明與原本無異
                                  書記官
中　　華　　民　　國    111   年     11    月    16   日